臺灣桃園地方法院刑事判決　　　　　　　　　　　　　　九十一年度易字第七七號
　　公　訴　人　臺灣桃園地方法院檢察署檢察官
　　被　　　告　子○○
右列被告因賭博案件，經檢察官提起公訴（九十年度偵字第六０六一號），本院判決
如左：
    主  文
子○○無罪。
    理  由
一、按法院認為應科拘役、罰金或應諭知免刑或無罪之案件，被告經合法傳喚無正當
    理由不到庭者，得不待其陳述逕行判決，刑事訴訟法第三百零六條定有明文。本
    件被告子○○經合法傳喚，無正當理由不到庭（有送達回證附卷可稽），本院認
    應為無罪之諭知，爰不待其陳述逕行判決，先此敘明。
二、公訴意旨略以：被告子○○於民國九十年四月八日二十時四十分許，於桃園縣桃
    園市○○路六十六號地下室梁哲銘（已判決）所經營之大桃園電子遊樂場之公眾
    得出入之場所，賭玩電動賭博機具，為警當場查獲。並扣得當場賭博之器具「雙
    魚座二代」八十二台、「跑（賽）馬台」、「中國象棋」、「賓果行星（７ＰＫ
    ）」各一台（均含ＩＣ板九片），及賭資新臺幣（下同）十一萬三千六百五十元
    、開分鑰匙二支、遊樂卷五十八張、宣傳單一張、客戶意見表五十張、資料簿二
    本、贈分表一張、監視器十四個、螢幕八台、畫面分割器二台，因認被告涉有賭
    博罪之犯嫌。
三、按犯罪事實應依證據認定之，無證據不得推定其犯罪事實，又不能證明被告犯罪
    者，應諭知無罪之判決。刑事訴訟法第一百五十四條、第三百零一條第一項分別
    定有明文。且認定不利於被告之事實，須依積極證據，苟積極證據不足為不利於
    被告事實之認定時，即應為有利於被告之認定，更不必有何有利之證據，最高法
    院三十年上字第八一六號著有判例。另依最高法院七十六年台上字第四九八六號
    判例意旨，認定犯罪事實所憑之證據，雖不以直接證據為限，間接證據亦包括在
    內；然而無論直接或間接證據，其為訴訟上之證明，須於通常一般之人均不致有
    所懷疑，而得確信其為真實之程度者，始得據為有罪之認定，倘其證明尚未達到
    此一程度，而有合理之懷疑存在時，即無從為有罪之認定。
四、公訴意旨認被告子○○涉有賭博罪嫌，無非係以證人即警員甲○○之證詞；扣案
    之證物；該店經營成本甚高，如賭客所累積之分數不能兌換現金或任何物品，顯
    與賭客投注大量時間、金錢欲圖僥倖獲利之心態不符，焉能吸引賭客上門？該遊
    樂場裝設有電子監視器，用以過濾來客及監視場外狀況，若非確有賭博情事，何
    須如此謹慎防備等情為據。被告子○○經合法傳喚雖未到庭，惟其於警訊時堅決
    否認有賭博之犯行，辯稱：伊是以一千元開一千分把玩，開分後無限把玩，並未
    洗分過等語，經查：
（一）前開大桃園電子遊樂場之消費方式係賭客每人支付店方一千元可任意把玩店內
      各種電動遊樂機台，由店員先開分一千分，若分數玩完，可由店員無限制開分
      玩到底，店方未就顧客於機台上之分數洗分，店方且提供飲料、菸、用餐時間
      且供應便當予顧客之情，業據被告子○○及其餘同案被告梁哲銘等人於警訊、
      偵訊、並經本院隔離訊問時一致供稱無訛。
（二）證人即警員甲○○雖證稱：伊當日喬裝客人進入玩雙魚座，一開始就拿錢開分
      ，只開分一次，後來伊機台上有六千多分，接著伊向其中一工作人員說要洗分
      ，該人將分數洗掉叫伊至櫃台，伊至櫃台時，櫃台另一人已準備好錢，就拿與
      機台上分數相同之金錢交付伊，之後伊即先離去，在外接應之警員嗣後始進入
      等語（本院九十一年三月八日審判筆錄）；惟本院訊之是否尚有其他證據足以
      證明店方交付其現金之情，其證稱：「無」（見同上審判筆錄），是本件既僅
      有警員甲○○之唯一證詞，且警員並非於被告交付現金時當場表明身分而查獲
      被告等人，而本件承辦警員又與被告立於相對立之立場，本院即應調查其他證
      據以查證證人甲○○之證詞是否與事實相符。
（三）查警員甲○○於本院訊問時證稱：查獲當日係伊第二次或第三次至該店，伊之
      前並未看到櫃台兌換現金予任何其他人等語（見同上審判筆錄），該情核與同
      案被告梁哲銘、寅○○、辰○○、丙○○、戊○○等人所辯該店並無兌換現金
      予客人、及其餘同案被告等人供稱並未曾向店方兌換回現金乙節（見被告等人
      之警訊、偵訊及本院審判筆錄），應屬相符，則店員何以唯獨於警員甲○○第
      二次或第三次至該店時為其洗分並兌換現金，即有可疑。其次，雖證人甲○○
      於警製報告中載稱：當日係被告丙○○為其洗分，被告辰○○兌換其現金（見
      偵卷第十四頁），惟本院請證人甲○○當庭指認係被告何人為其洗分？何人交
      付金錢予伊？其竟證稱：「無法指認」（見本院上審判筆錄），亦令人堪疑。
（四）經詳核本案之扣案物品，就扣案之現金部分，其中四萬元自被告辰○○身上取
      出、六萬元自店內櫃台內取出、另六千八百五十元係自被告丙○○私人之皮包
      內取出（見偵卷第十六頁、第二十九頁、及桃園縣警察局桃園分局埔子派出所
      查獲大桃園遊藝場涉嫌賭博案查扣物品一覽表附於偵卷第十二頁可稽），而依
      警員甲○○報告所載該店機台之押注情形，最少押注三十分，最高押注一百二
      十分，及被告丑○○、癸○○於警訊中供稱：伊玩中國象棋，最低押一分等語
      （見偵卷第三十九頁背面、第六十五頁背面）、被告庚○○、丁○○於警訊中
      供稱：伊玩賓果行星機台，每次押十分等語（見偵卷第四十四頁背面、第七十
      一頁背面）、被告己○○、乙○○、卯○○於警訊中供稱：伊玩跑馬機台，每
      次押注一分至五十分等語（見偵卷第五十頁背面、第五十三頁背面、第五十九
      頁背面）、被告子○○於警訊中供稱：伊玩樸克機台，每次最低押十分，最高
      押一百二十分等語（見偵卷第六十二頁背面）、被告黃肇、辛○○於警訊中
      供稱：伊玩雙魚座機台，每次押最低三十分，最高一百二十分等語（見偵卷第
      六十八頁背面、第八十一頁背面）、被告壬○○於警訊中供稱：伊玩７ＰＫ機
      台，每次押二十分，最高可押八十分等語（見偵卷第九十二頁背面），徵之前
      述，因每機台之押注分數均約為數拾分不等，則如該店內果有客人不續完而洗
      分並兌換現金予賭客之情形，衡情，店內理應有供兌換或已兌換予賭客後而找
      開之諸多零錢或零鈔，惟前述扣案店內之金錢，除自被告丙○○私人之皮包內
      取出之六千八百五十元（註：訊據被告丙○○供稱該些金錢係其私人所有，衡
      之該錢取出之處既為丙○○私人之皮包，且金額不高，除此外並未在丙○○身
      上查獲其他金錢等情，是堪認被告丙○○辯稱該金錢係其私人所有之情，應屬
      可採）外，其餘扣得之金錢四萬元及六萬元均係「整數」，而無數十元或數百
      元之零錢或零鈔，顯難認該店有兌換現金而找零之情形，且反核與被告等人所
      供稱店內消費之收費係每人收取一千元，無限開分玩到底之情節較屬一致，則
      被告等人所辯，應值採信。
（五）再自其餘扣案物觀之（見偵卷第十二頁桃園縣警察局桃園分局埔子派出所查獲
      大桃園遊藝場涉嫌賭博案查扣物品一覽表），並未扣得任何寄分券或寄幣單，
      足證該店並無將顧客機台上之分數洗分或寄分情形，亦核與被告所辯相符。又
      本件雖在該店內扣得五百分贈分券，惟據同案被告梁哲銘、辰○○、丙○○、
      戊○○等人一致供稱該五百分贈分卷係促銷用，客人中大牌時會發，或有時拿
      去路上發，或在店內對新客人發放促銷等語（見本院同上審判筆錄）；核諸警
      員甲○○於偵訊中證稱：「我中大獎時，有送我贈分券」等語（見偵卷第一九
      七頁背面），及其所製報告亦記載：其曾中大牌，由店內開分員將五百元贈分
      券交付伊之情形（見偵卷第十四頁背面），是該贈分券堪認係如同案被告梁哲
      銘等人所辯供促銷用，顯難作為被告等人涉犯賭博罪之積極證據。此外，扣案
      之機台、監視器、螢幕、宣傳單、客戶意見調查表、資料簿、打火機、鑰匙、
      畫面分割器等均僅為店內之設備及營業資料，亦不足積極證明被告等有賭博之
      情事。
（六）公訴人徒以該店經營成本甚高，如賭客所累積之分數不能兌換現金或任何物品
      ，顯與賭客投注大量時間、金錢欲圖僥倖獲利之心態不符，焉能吸引賭客上門
      ？及該遊樂場裝設有電子監視器，用以過濾來客及監視場外狀況，若非確有賭
      博情事，何須如此謹慎防備？而認該遊樂場應有賭博之犯行云云。惟核上述論
      述均僅屬臆測之詞，本院自不得以之作為認定被告等人犯有賭博罪之論罪基礎
      。
（七）縱上，本件公訴人所依憑之上述證據，在客觀上並不足達於通常一般之人均不
      致於有所懷疑，而確信被告子○○確犯有賭博罪之程度，本件既仍有合理懷疑
      之存在，即無從為被告有罪之認定。此外，復查無其他積極證據，足證被告有
      前開公訴人所指述之犯行，自不能證明其犯罪，應為無罪判決之諭知。
據上論斷，應依刑事訴訟法第三百零一條第一項、第三百零六條，判決如主文。
本案經檢察官蔡孟利到庭執行職務
中        華        民        國      九十一    年    四    月  二十四  日
                                  臺灣桃園地方法院刑事第六庭
                                          法  官   林  曉  芳
右正本證明與原本無異。
如不服本判決，應於判決送達後十日內向本院提出上訴狀( 應附繕本 )，上訴於
臺灣高等法院。
                                          書記官   巫  孟  蓉
中        華        民        國     九十一    年     四    月  二十四  日
